臺灣臺南地方法院刑事判決　　　　　　　　　　　　九十二年度易字第一二九一號
　　公　訴　人　臺灣臺南地方法院檢察署檢察官
　　被　　　告　丁○○
右列被告因竊盜等案件，經檢察官提起公訴（九十二年度偵字第一一三一七號），被
告於本院審理時就被訴事實為有罪之陳述，經本院合議庭裁定行簡式審判程序，本院
判決如左：
    主      文
丁○○連續攜帶兇器毀越門扇竊盜，未遂，處有期徒刑肆月，如易科罰金，以參佰元
折算壹日。扣案之螺絲起子參支、尖嘴鉗壹支、小扳手壹支、小剪刀壹支、鑰匙柒支
、鐵絲貳條及手套壹雙均沒收。
    事      實
一、丁○○於民國（下同）九十二年十月十五日下午五時許，基於意圖為自己不法所
    有之概括犯意，攜帶客觀上具有危險性之螺絲起子三支、尖嘴鉗一支、小扳手一
    支、小剪刀一支等兇器，撬開並破壞臺南市○○路三三巷一號五樓之一即甲○○
    住處之第一道鐵門門鎖後，再破壞第二道鐵門之門鎖，正著手實行竊盜行為之際
    ，因當時另有人坐電梯至該樓層，丁○○為免被人發覺其犯行而離開，致未得手
    （公訴意旨誤載為：該鐵門難以打開而未得手）；丁○○復承前概括犯意，於九
    十二年十月十五日下午五時十分許，持上開兇器，破壞臺南市○○路三三巷一號
    三樓之三即丙○○住處附加於鐵門縫隙上之紗窗，再自該破損之紗窗縫隙以工具
    鉤弄門鎖打開第一道大門，再破壞第二道大門之鎖頭後進入屋內，正著手於搜尋
    財物之際，因先前其鉤弄門鎖時發生之聲響吵醒在屋內睡覺之屋主丙○○至客廳
    察看，丁○○見狀倉皇逃往該棟大樓之地下一樓停車場處躲藏而亦未得手。嗣經
    丙○○報警後會同警方於同日下午五時二十五分許，在該棟大樓地下一樓停車場
    處查獲丁○○，並扣得丁○○所持有之螺絲起子三支、尖嘴鉗一支、小扳手一支
    、小剪刀一支、鑰匙七支、鐵絲二條、手套一雙、無線對講機一支及黑色工具包
    一只。
二、案經丙○○訴請臺南市警察局第六分局報告臺灣臺南地方法院檢察署檢察官偵辦
    。
    理      由
一、訊據被告丁○○就上開犯罪事實於本院審理時均坦承不諱（見本院九十三年一月
    七日審理筆錄），經核與告訴人丙○○及被害人甲○○所指訴之情節均大致相符
    （見臺南市警察局第六分局九十二年十月十五日警詢筆錄），再者，告訴人丙○○、被害人甲○○住處鐵門門鎖遭破壞乙節，復有現場照片五幀及扣案如事實欄
    所載之物在卷可稽，綜上各情相互酌參，被告之自白經核與事實相符，堪可採信
    ，本案事證明確，被告加重竊盜之犯行，均堪予認定。
二、按刑法第三百二十一條第一項第三款之攜帶兇器竊盜罪，係以行為人攜帶兇器竊
    盜為其加重條件，此所謂兇器，其種類並無限制，凡客觀上足對人之生命、身體
    、安全構成威脅，具有危險性之兇器均屬之，且祇須行竊時攜帶此種具有危險性
    之兇器為已足，並不以攜帶之初有行兇之意圖為必要，是以，螺絲起子、鉗子等
    一般家庭日常工具，只要客觀上足對人之身體、生命構成威脅，即屬該款所指之
    兇器，最高法院七十九年度台上字第五二五三號判例意旨、司法院七十四年廳刑
    一字第三一三號函亦可資參照。故被告丁○○著手竊取被害人等所有之物時使用
    之螺絲起子三把、尖嘴鉗一把、小扳手一支、小剪刀一支、鐵絲二條，客觀上均
    具有危險性，且質地堅硬，足以傷害人之身體及危害人之生命，顯具危險性，應
    認係屬兇器至明。核被告丁○○所為，均係犯刑法第三百二十一條第一項第二款
    、第三款、第二項之攜帶兇器毀越門扇竊盜未遂罪。又被告丁○○於九十二年十
    月十五日下午五時許，在臺南市○○路三十三巷一號五樓之一所為之加重竊盜未
    遂犯行，僅毀壞該鐵門之門鎖（「毀壞」門扉），而同日下午五時十分許，除毀
    壞門鎖外，並已踰越進入臺南市○○路三十三巷一號三樓之三內（「毀壞」且「
    踰越」門扉），故被告丁○○先後二次加重竊盜未遂之犯行，時間緊接，方法相
    同，觸犯構成要件相同之罪名，顯係基於概括犯為之，應依連續犯之規定論以較
    重之刑法第三百二十一條第一項第二款、第三款、第二項之毀越門扇攜帶兇器竊
    盜未遂罪。另附加臺南市○○路三十三巷一號三樓之三第一道鐵門縫隙上之紗窗
    為安全設備，然被告毀壞上開安全設備後，再破壞第二道鐵門之鎖頭，有照片一
    紙在卷可考，從而，被告此部分破壞安全設備及鎖頭之犯行既屬一貫且為同一行
    為，應僅論以毀壞門扇之部分（關於紗窗屬安全設備之部分，詳後述）。被告二
    次著手於加重竊盜行為之實施而未遂，依刑法第二十六條前段之規定減輕之，並
    依法先加後減。公訴意旨就被告連續犯之部分漏未載明，容有未洽。另公訴意旨
    於犯罪事實欄內就被告於九十二年十月十五日下午五時許，在臺南市○○路三十
    三巷一號五樓之一所為之行為載明係「預備進入行竊」，惟於證據並所犯法條內
    則論以加重竊盜未遂罪，然本院經審認被告之犯罪事實後，認此部分已屬加重竊
    盜之著手，並非預備之行為，從而公訴意旨此部分之記載，應係誤載所致，併此
    指明。查被告丁○○固曾因違反麻醉藥品管理條例案件，經臺灣高等法院高雄分
    院判處有期徒刑六月確定，於八十七年七月十三日執行完畢，有臺灣高等法院被
    告全國前案紀錄表一紙在卷可按，然本案被告犯罪之時間為九十二年十月十五日
    ，顯已逾越刑法第四十七條之「五年內再犯本件最重本刑為有期徒刑以上之罪」
    之期間，故被告既非累犯，應無須依刑法第四十七條之規定加重其刑，矧公訴人
    猶請求本院依累犯之規定加重被告之刑度，顯有未當。爰審酌被告犯罪之動機、
    目的係貪圖不法利益、所生之危害非輕，惟犯罪後坦承犯行，態度良好，顯見確
    有悔悟之心等一切情狀，量處如主文所示之刑，並諭知如易科罰金以三百元折算
    一日之標準，以資懲儆。按上訴人毀壞構成門扇之一部之電動鎖及喇叭鎖，係毀
    壞門扇之行為，毀壞附加於門上之掛鎖，則屬毀壞安全設備，因認上訴人所為，
    係犯刑法第三百二十一條第一項第二款、第三款之攜帶兇器毀壞門扇、安全設備
    竊盜罪。其毀壞門扇及安全設備之行為，乃係竊盜之加重要件行為，自無成立毀
    損罪之餘地，最高法院八十三年度臺上字第三八五六號判例可資參照。準此，公
    訴意旨於犯罪事實欄內就毀損臺南市○○路三十三巷一號五樓之一鐵門之部分載
    明：毀損部分未據告訴；暨就毀損臺南市○○路三十三巷一號三樓之三部分之附
    加於鐵門縫隙上之紗窗部分，另論以刑法第三百五十四條毀損罪諸節，認事用法
    尚有違誤，附此敘明。另扣案之螺絲起子三支、尖嘴鉗一支、小扳手一支、小剪
    刀一支、鑰匙七支、鐵絲二條及手套一雙均為被告所有供犯罪所用之物，應依刑
    法第三十八條第一項第二款之規定沒收。至無線對講機一支、黑色工具包一只，
    與本案作案尚屬無涉，應非供犯本案所用之工具，爰均不另宣告沒收。
據上論斷，應依刑事訴訟法第二百九十九條第一項前段，刑法第五十六條、第三百二
十一條第一項第二款、第三款、第二項、第二十六條前段、第四十一條第一項前段、
第三十八條第一項第二款，判決如主文。
本案經檢察官乙○○到庭執行職務
中      華      民      國      九十三      年      一    月    二十    日
                              臺灣臺南地方法院刑事第六庭
                                        法  官  黃翰義
右正本證明與原本無異。
如不服本判決應於送達後十日內向本院提出上訴狀。
                                        書記官  林憶梅
中      華      民國      九十三      年      一    月    二十    日
附錄本案論罪科刑法條全文：
中華民國刑法第三百二十一條
犯竊盜罪而有左列情形之一者，處六月以上、五年以下有期徒刑：
一  於夜間侵入住宅或有人居住之建築物、船艦或隱匿其內而犯之者。
二  毀越門扇、牆垣或其他安全設備而犯之者。
三  攜帶兇器而犯之者。
四  結夥三人以上而犯之者。
五  乘火災、水災或其他災害之際而犯之者。
六  在車站或埠頭而犯之者。
前項之未遂犯罰之。
